Minutes et répertoires du notaire Antoine MOTEL, 4 novembre 1891 - 8 juillet 1898 (étude III)
Archives nationales (France)
Minutes et répertoires du notaire Antoine MOTEL (étude III)
4 novembre 1891 - 8 juillet 1898
MC/ET/III/1720 - MC/ET/III/1759, MC/RE/III/27 - MC/RE/III/28
Etude III; Motel, Antoine
4,9 mètres linéaires ou 40 cartons (cauchard, 10 cm, 12,5 cm ou 15 cm)
Archives nationales de France
Minutes et répertoires: la loi 2008-696 du 15 juillet 2008 relative aux archives a fixé à 75 ans à compter de la date de l'acte, ou à 25 ans à compter de la date du décès de l'intéressé si ce délai est plus bref, le délai de communication des minutes et répertoires des notaires; ce délai est porté à 100 ans à compter de la date de l'acte si le document se rapporte à un mineur (code du Patrimoine, articles L213-2, 4e d et 5e).
Autres documents de l'étude (dossiers de clients, comptabilité...): s'agissant d'archives privées, ces documents sont communicables selon les modalités fixées par le déposant ou le donateur.
Certains documents ne sont pas accessibles en raison de leur mauvais état de conservation.
Versement
Accès aux instruments de recherche de tous les notaires de l’étude III
Archives de l'étude III
- Minutes d'Antoine MOTEL, 4 novembre 1891 - 8 juillet 1898; MC/ET/III/1720 - MC/ET/III/1759
  - Minutes. 1891, 4 novembre - décembre, 4 novembre - décembre 1891; MC/ET/III/1720
    Ancienne cote:
    Ancienne cotation CAC Fontainebleau: 19870282/5
    Informations concernant le classement:
    Le niveau inférieur de description, quand il existe, correspond aux minutes d'actes. Toutes les minutes ne sont pas forcément décrites une à une. Les descriptions de ces minutes sont plus ou moins détaillées.
  - Minutes. 1892, janvier - mars, janvier - mars 1892; MC/ET/III/1721
    Ancienne cotation CAC Fontainebleau: 19870282/6
  - Minutes. 1892, avril - juin, avril - juin 1892; MC/ET/III/1722
    Ancienne cotation CAC Fontainebleau: 19870282/7
  - Minutes. 1892, juillet - août, juillet - août 1892; MC/ET/III/1723
    Ancienne cotation CAC Fontainebleau: 19870282/8
  - Minutes. 1892, septembre - octobre, septembre - octobre 1892; MC/ET/III/1724
    Ancienne cotation CAC Fontainebleau: 19870282/9
  - Minutes. 1892, novembre - décembre, novembre - décembre 1892; MC/ET/III/1725
    Ancienne cotation CAC Fontainebleau: 19870282/10
  - Minutes. 1893, janvier - février, janvier - février 1893; MC/ET/III/1726
    Ancienne cotation CAC Fontainebleau: 19870282/11
  - Minutes. 1893, mars - avril, mars - avril 1893; MC/ET/III/1727
    Ancienne cotation CAC Fontainebleau: 19870282/12
  - Minutes. 1893, mai - juin, mai - juin 1893; MC/ET/III/1728
    Ancienne cotation CAC Fontainebleau: 19870282/13
  - Minutes. 1893, juillet - août, juillet - août 1893; MC/ET/III/1729
    Ancienne cotation CAC Fontainebleau: 19870282/14
  - Minutes. 1893, septembre - octobre, septembre - octobre 1893; MC/ET/III/1730
    Ancienne cotation CAC Fontainebleau: 19870282/15
  - Minutes. 1893, novembre - décembre, novembre - décembre 1893; MC/ET/III/1731
    Ancienne cotation CAC Fontainebleau: 19870282/16
  - Minutes. 1894, janvier - février, janvier - février 1894; MC/ET/III/1732
    Ancienne cotation CAC Fontainebleau: 19870282/17
    - Vente par la Compagnie Parisienne du Gaz, rue Condorcet, n° 6, à Joseph Hirsch, rue de Castiglione, n° 1, d'un terrain, rue de Courcelles, à l'angle des rues Cardinet et Margueritte., 13 janvier 1894; MC/ET/III/1732
      Origine de l'information:
      Actes signalés par Thierry Boudignon, 2003-2012 (base de données migrée: voir contexte dans le Plan d’orientation générale - Notaires de Paris, guides thématiques du Minutier).
      Date de révision: 2014 (M. Locatelli)
      Date de création de la notice: 2010 (M. Boudignon)
      Cardinet (rue); Castiglione (rue de); Condorcet (rue); Courcelles (rue de); Margueritte (rue)
  - Minutes. 1894, mars - avril, mars - avril 1894; MC/ET/III/1733
    Ancienne cotation CAC Fontainebleau: 19870282/18
  - Minutes. 1894, mai - 10 juin, mai - 10 juin 1894; MC/ET/III/1734
    Ancienne cotation CAC Fontainebleau: 19870282/19
  - Minutes. 1894, 11 juin - juillet, 11 juin - juillet 1894; MC/ET/III/1735
    Ancienne cotation CAC Fontainebleau: 19870282/20
  - Minutes. 1894, août - septembre, août - septembre 1894; MC/ET/III/1736
    Ancienne cotation CAC Fontainebleau: 19870282/21
  - Minutes. 1894, octobre - novembre, octobre - novembre 1894; MC/ET/III/1737
    Ancienne cotation CAC Fontainebleau: 19870282/22
  - Minutes. 1894, décembre, décembre 1894; MC/ET/III/1738
    Ancienne cotation CAC Fontainebleau: 19870282/23
  - Minutes. 1895, janvier - mars, janvier - mars 1895; MC/ET/III/1739
    Ancienne cotation CAC Fontainebleau: 19870282/24
  - Minutes. 1895, avril - juin, avril - juin 1895; MC/ET/III/1740
    Ancienne cotation CAC Fontainebleau: 19870282/25
  - Minutes. 1895, juillet - août, juillet - août 1895; MC/ET/III/1741
    Ancienne cotation CAC Fontainebleau: 19870282/26
  - Minutes. 1895, septembre - octobre, septembre - octobre 1895; MC/ET/III/1742
    Ancienne cotation CAC Fontainebleau: 19870282/27
  - Minutes. 1895, novembre - décembre, novembre - décembre 1895; MC/ET/III/1743
    Ancienne cotation CAC Fontainebleau: 19870282/28
  - Minutes. 1896, janvier - février, janvier - février 1896; MC/ET/III/1744
    Ancienne cotation CAC Fontainebleau: 19870282/29
  - Minutes. 1896, mars - avril, mars - avril 1896; MC/ET/III/1745
    Ancienne cotation CAC Fontainebleau: 19870282/30
  - Minutes. 1896, mai - juin, mai - juin 1896; MC/ET/III/1746
    Ancienne cotation CAC Fontainebleau: 19870282/31
  - Minutes. 1896, juillet - août, juillet - août 1896; MC/ET/III/1747
    Ancienne cotation CAC Fontainebleau: 19870282/32
  - Minutes. 1896, septembre, septembre 1896; MC/ET/III/1748
    Ancienne cotation CAC Fontainebleau: 19870282/33
  - Minutes. 1896, octobre - 19 novembre, octobre - 19 novembre 1896; MC/ET/III/1749
    Ancienne cotation CAC Fontainebleau: 19870282/34
  - Minutes. 1896, 20 novembre - décembre, 20 novembre - décembre 1896; MC/ET/III/1750
    Ancienne cotation CAC Fontainebleau: 19870282/35
  - Minutes. 1897, janvier - février, janvier - février 1897; MC/ET/III/1751
    Ancienne cotation CAC Fontainebleau: 19870282/36
  - Minutes. 1897, mars - 19 avril, mars - 19 avril 1897; MC/ET/III/1752
    Ancienne cotation CAC Fontainebleau: 19870282/37
  - Minutes. 1897, 20 avril - mai, 20 avril - mai 1897; MC/ET/III/1753
    Ancienne cotation CAC Fontainebleau: 19870282/38
  - Minutes. 1897, juin - juillet, juin - juillet 1897; MC/ET/III/1754
    Ancienne cotation CAC Fontainebleau: 19870282/39
  - Minutes. 1897, août - octobre, août - octobre 1897; MC/ET/III/1755
    Ancienne cotation CAC Fontainebleau: 19870282/40
  - Minutes. 1897, novembre - décembre, novembre - décembre 1897; MC/ET/III/1756
    Ancienne cotation CAC Fontainebleau: 19870282/41
  - Minutes. 1898, janvier - février, janvier - février 1898; MC/ET/III/1757
    Ancienne cotation CAC Fontainebleau: 19870282/42
  - Minutes. 1898, mars - avril, mars - avril 1898; MC/ET/III/1758
    Ancienne cotation CAC Fontainebleau: 19870282/43
  - Minutes. 1898, mai - 8 juillet, mai - 8 juillet 1898; MC/ET/III/1759
    Ancienne cotation CAC Fontainebleau: 19870282/44
- Répertoire(s) de Antoine MOTEL, 13 mars 1885 - 8 juin 1896; MC/RE/III/27 - MC/RE/III/28
  - Répertoire. 1885, 13 mars - 1892, 16 juillet, 13 mars 1885 - 16 juillet 1892; MC/RE/III/27
    Informations complémentaires:
    Répertoire des notaires Ambroise Leroy (13 mars 1885-16 juillet 1892), Antoine Motel (4 novembre 1891-16 juillet 1892).
    Informations concernant le classement et la cotation:
    Le niveau inférieur de description, quand il existe, correspond aux mentions d'actes contenues dans le répertoire. Parmi celles-ci, certaines peuvent y être décrites, de manière plus ou moins détaillée. Pour consulter l'acte proprement dit, il convient de rechercher la cote au niveau des articles (registre ou liasse) des minutes du notaire (cote de type 'MC/ET').
  - Répertoire. 1892, 18 juillet - 1896, 8 juin, 18 juillet 1892 - 8 juin 1896; MC/RE/III/28